【裁判字號】    98,上訴,4864
【裁判日期】    981222
【裁判案由】    毒品危害防制條例
【裁判全文】
臺灣高等法院刑事判決                98年度上訴字第4864號
上  訴  人
即  被  告  甲○○
上列上訴人因違反毒品危害防制條例案件，不服臺灣桃園地方法
院98年度審訴緝字第117號，中華民國98年10月30日第一審判決
（起訴案號：臺灣桃園地方法院檢察署97年度毒偵字第2973號）
，提起上訴，本院判決如下：
    主  文
上訴駁回。
    理  由
一、按協商判決除有刑事訴訟法第455條之4第1項第1款所定之於
    聲請協商程序終結前，被告撤銷協商合意或檢察官撤回協商
    聲請，或同條項第2款所定之被告協商意思非出於自由意志
    ，或同條項第4款所定之被告所犯非第455條之2所定得以協
    商判決，或同條項第6款所定之被告有其他較重之裁判上一
    罪之犯罪事實，或同條項第7款所定之法院認應諭知免刑、
    免訴、不受理等情形之一者，或違反同條第2項後段所規定
    之「法院應於協商合意範圍內為判決。法院為協商判決所科
    之刑，以宣告緩刑、2年以下有期徒刑、拘役或罰金為限」
    者外，不得上訴。又協商判決之上訴，除本編有特別規定外
    ，準用第三編第一章及第二章之規定。而第二審法院認上訴
    有不合法律上程式或法律上不應准許，或其上訴權已喪失之
    情形者，應以判決駁回之，刑事訴訟法第455條之10第1項、
    第455條之11第1項及第367條前段分別定有明文。又依刑事
    訴訟法第367條所為之判決，得不經言詞辯論為之，刑事訴
    訟法第372條亦定有明文。
二、經查，本件被告所犯毒品危害防制條例第10條第1項之施用
    第一級毒品罪及同條第2項之施用第二級毒品罪，均非死刑
    、無期徒刑、最輕本刑3年以上有期徒刑之罪。被告並已於
    原審法院審理時就被訴之上開犯行均坦承不諱，且於審理時
    表明願與檢察官進行認罪協商，經達成協商合意後，聲請法
    院改依協商程序判決，被告亦當庭表明與檢察官達成協商合
    意係出於其自由意志，經原審法院依被告在公設辯護人協助
    下而與檢察官協商之結果，對被告所犯上開之罪，各判處有
    期徒刑7月、3月，並定應執行刑有期徒刑8月，所為之科刑
    亦為2年以下有期徒刑，且係兩造協商之刑度，核無違反刑
    事訴訟法第455條之4第2項後段規定。依上開說明，本件要
    屬不得上訴之案件。被告上訴意旨以判決顯有違反法院應於
    協商合意範圍內為判決之不當，請求上訴云云。惟原審判決
    確係依被告、檢察官之協商結果為之，此有該筆錄在卷足憑
    （原審卷第43頁），是本案並無刑事訴訟法第455條之4第2
    項後段所規定之「法院應於協商合意範圍內為判決。法院為
    協商判決所科之刑，以宣告緩刑、2年以下有期徒刑、拘役
    或罰金為限」之情事。故被告上訴理由所指並無刑事訴訟法
    第455條之10所規定，在認罪協商經判決後得提起上訴之適
    法理由。是被告提起本件上訴，顯不合法律上程式，揆諸首
    揭說明，應以判決駁回，並不經言詞辯論為之。
據上論斷，應依刑事訴訟法第455條之11第1項、第367條前段、
第372條，判決如主文。
中    華    民    國    98    年    12    月    22    日
                  刑事第二庭審判長法  官 洪光燦
                                  法  官 李麗玲
                                  法  官 林恆吉
以上正本證明與原本無異。
第一級毒品如不服本判決，應於收受送達後10日內向本院提出上
訴書狀，其未敘述上訴之理由者並得於提起上訴後10日內向本院
補提理由書（均須按他造當事人之人數附繕本）「切勿逕送上級
法院」。
第二級毒品不得上訴
                                  書記官 陳盈璇
中    華    民    國    98    年    12    月    22    日


司法院資訊處製作；財團法人民間司法改革基金會備份。
